【裁判字號】    95,附民,124
【裁判日期】    951128
【裁判案由】    侵占
【裁判全文】
臺灣高等法院刑事附帶民事訴訟判決     95年度附民字第124號
原      告  乙○○○保險股份有限公司
法定代理人  丙○○
訴訟代理人  甲○○
被      告  丁○○
上列被告因業務侵占案件（九十五年度上易字第一一一一號），
原告提起附帶民事訴訟，請求損害賠償，本院判決如下：
   主  文
被告應給付原告新臺幣陸拾捌萬陸仟貳佰伍拾參元，及自九十五
年七月十三日起至清償日止，按年息百分之五計算之利息。
本判決原告得假執行。但被告如於假執行程序實施前，以新臺幣
陸拾捌萬陸仟貳佰伍拾參元，為原告預供擔保，得免為假執行。
訴訟費用由被告負擔。
   事  實
甲、原告方面：
一、聲明：
    (一)被告應給付原告新臺幣（下同）六十八萬六千二百五十三
      元，及自起訴狀繕本送達被告翌日起至清償日止，按年息
      百分之五之利息。
    (二)願供擔保，聲請宣告假執行。
二、陳述：
    (一)被告丁○○原係原告乙○○○保險股份有限公司（以下簡
      稱南山壽險公司）擔任業務員，自八十四年起挪用保戶吳
      勝茂、林清舜及鴻福食品工廠有限公司所繳交之保險費，
      金額共計二百四十三萬六百九十四元。扣除已返還部分，
      尚有六十八萬六千二百五十三元未償還。
    (二)被告因其業務關係收受保戶交付予其保費後，卻未依保戶
      委託繳入原告公司，反易持有為所有而中飽私囊，核其所
      為顯係為自己不法之所有而侵占自己因業務上所持有之物
      ，已該當刑法第三百三十六條第二項之罪，並造成原告之
      損害，符合民法第一百八十四條第一項前段之以不法之行
      為對他人造成損害，而對被告提起損害賠償之請求。
乙、被告方面：
    被告於言詞辯論時對原告所提之訴訟標的為認諾。
   理  由
一、按當事人於言詞辯論時為訴訟標的之捨棄或認諾者，應本於
    其捨棄或認諾為該當事人敗訴之判決，民事訴訟法第三百八
    十四條定有明文。
二、查原告之聲明及主張之訴訟標的，業據被告於本院審理時到
    庭認諾在卷。從而原告依民法第一百八十四條第一項前段侵
    權行為之法律關係請求被告給付原告如主文所示之金額及利
    息，為有理由，應予准許。
三、假執行之宣告：
    本件係本於被告認諾所為之判決，本院應依職權宣告假執行
    ；又本院依職權宣告被告為原告預供擔保，亦得免為假執行
    。
四、綜上所述，本件原告之訴為有理由，依刑事訴訟法第五百零
    二條第二項、第四百九十一條第十款，民事訴訟法第三百八
    十四條、第三百八十九條第一項第一款、第三百九十二條第
    二項、第七十八條，判決如主文。
中    華    民    國    95    年    11    月    28    日
                  刑事第十八庭  審判長法  官  溫耀源
                                      法  官  段景榕
                                      法  官  陳健順
以上正本證明與原本無異。
不得上訴。
                                      書記官  陳菊珍
中    華    民    國    95    年    11    月    29    日


司法院資訊處製作；財團法人民間司法改革基金會備份。
